臺灣高等法院臺南分院刑事判決　　　　　　　九十三年度上訴字第九七號　　　Ｇ
　　　上　訴　人
　　　即　被　告　乙　○　○
　　　選任辯護人　黃　俊　仁
　　　上　訴　人
　　　即　被　告　戊　○　○
　　　指定辯護人　本院公設辯護人　丁　○　○
右上訴人因違反槍砲彈藥刀械管制條例等案件，不服中華民國九十二年十二月十七日
臺灣雲林地方法院九十二年度訴字第三三六號第一審判決（起訴案號：臺灣雲林地方
法院檢察署九十二年度偵字第一二二二號）提起上訴，本院判決如左：
      主      文
上訴駁回。
      事      實
一、乙○○有盜匪前科（未構成累犯）；戊○○有多次毒品前科，並因煙毒條例等案
    ，經雲林地方法院判處有期徒刑四年六月，於民國（下同）八十八年一月十九日
    執行完畢。詎戊○○仍不知悔改，於八十九年、九十年間某日，在雲林縣虎尾鎮
    某玩具槍商店，購得仿貝瑞塔手槍（含彈匣，槍枝管制編號0000000000號），其
    後戊○○，竟在不詳地點，將上開玩具手槍槍管換裝成金屬槍管後，再組裝成為
    可發射子彈具有殺傷力槍械。復於九十二年一月間，又向上開玩具槍商店，購買
    仿貝瑞塔廠八四型半自動手槍製造玩具手槍一支（槍枝管制編號0000000000號，
    該支手槍不具殺傷力），該商店並附送十幾顆子彈。
二、嗣因乙○○係葬儀社業者，戊○○為乙○○員工。乙○○因火葬時間排定問題，
    而與任職雲林縣虎尾鎮惠來公墓管理員王來成，發生爭執，乙○○乃於九十二年
    三月四日下午二時十分許，撥打惠來公墓辦公室00-0000000號電話，與王來成理
    論，基於恐嚇單一決意，出言對王來成恫嚇稱：「你等我，我要讓你好看」等語
    。以加害生命、身體之事，恐嚇王來成，使王來成心生畏懼，致生危害於王來成
    安全。嗣王來成因害怕，即以電話報警，經雲林縣警察局斗六分局，指派小隊長
    甲○○及偵查員丙○○，前往現場搜證，並維護王來成安全。果於九十二年三月
    四日下午四時卅五分許，乙○○將上情，告知戊○○後，二人即基於持有上述槍
    械及恐嚇危害他人安全犯意聯絡，推由戊○○持該具有殺傷力仿貝瑞塔廠八四型
    半自動手槍改造手槍一支，及不具殺傷力仿貝瑞塔廠八四型半自動手槍製造玩具
    手槍一支，並由戊○○駕駛ＢＲ—四二三三號小客車，共同前往雲林縣虎尾鎮○○里○○路二○一號「惠來公墓」辦公室。乙○○及戊○○到場後，乙○○即怒
    責王來成，並示意戊○○拔槍警告，戊○○即掀開上衣，露出腰際二把手槍，並
    拔出仿貝瑞塔廠八四型半自動手槍製造玩具手槍（槍枝管制編號0000000000號）
    ，以恫嚇王來成，使王來成心生畏懼。警員甲○○、丙○○，見狀出手制止，警
    員丙○○，並向前撲倒戊○○，致戊○○身上另把仿貝瑞塔廠八四型半自動手槍
    之改造手槍（槍枝管制編號0000000000號），亦自戊○○腰際掉落。嗣警員甲○○、丙○○，即當場逮捕乙○○及戊○○，並扣得具殺傷力可供發射子彈之仿貝
    瑞塔廠八四型半自動手槍之改造手槍一支，及未具殺傷力之仿貝瑞塔廠八四型半
    自動手槍製造玩具手槍一支及改造子彈一顆在案。
三、案經雲林縣警察局斗六分局報請臺灣雲林地方法院檢察署檢察官偵查起訴。
      理      由
一、訊據上訴人即被告乙○○、戊○○，均坦承於九十二年三月四日下午二時許，為
    排定火葬時間問題，被告乙○○打電話給被害人王來成，擬與王來成理論；並於
    九十二年三月四日下午四時三十五分許，被告乙○○、戊○○，共乘小客車一輛
    ，前往惠來公墓，且被告戊○○身上，攜有仿貝瑞塔改造手槍及玩具手槍各一支
    及改造子彈一顆等事實。然均否認右述犯行，被告【乙○○】辯稱：當日他雖然
    有打電話給王來成，但在電話中，未恐嚇王來成；又雖然他在上車時，即知道戊○○有帶槍，但他並未示意戊○○拔槍。另被告【戊○○】則辯稱：當日他與乙○○前往惠來公墓時，是因惠來公墓黑道很多，才帶槍防身，且他只有作亮槍動
    作，並未拔槍，所帶去二把槍，黑色那把（槍枝管制編號0000000000號），是最
    近買的，白色那把（槍枝管制編號0000000000號），是二、三年前買的，在九十
    二年間借給他人，返還時未檢查槍枝，在被抓時才知槍枝已被改造。另【辯護人
    】則以扣案槍彈鑑定書，並不完整，鑑定結果，可能不實等語置辯。惟查：
二、【被告乙○○部分】
  (一)「恐嚇部分」
  (1)查被告乙○○，因火葬時間排定問題，而與任職雲林縣虎尾鎮「惠來公墓」管理
    員王來成，發生爭執。因被告乙○○，撥打惠來公墓辦公室電話，與王來成理論
    時，在電話中表示：「要王來成等我及要讓他好看」等語，已為被告乙○○於偵
    訊時供述無訛（詳偵查卷十九頁），致使王來成心生畏懼，而以電話報警，經雲
    林縣警察局斗六分局，指派小隊長甲○○及偵查員丙○○，前往現場搜證，並維
    護王來成安全。果於九十二年三月四日日下午四時卅五分許，被告乙○○，因恐
    前往惠來公墓理論時，被人修理，就示意戊○○，攜帶手槍二把（槍械部分，詳
    後說明），而夥同被告戊○○，前往惠來公墓辦公室，被告乙○○、戊○○到場
    後，被告乙○○即怒責王來成，並示意在場戊○○，亮槍警告，戊○○乃掀開上
    衣，露出預藏腰際二把手槍，以恫嚇王來成等事實，業據被告乙○○、戊○○於
    偵查中供述（詳偵查卷三至四頁，五頁背面），被告戊○○於本院，並坦承有將
    衣服拉上，而亮槍行為無誤（詳本院卷(二)卅三頁）。並分據：
  證人王來成於偵查中證稱：當日被告乙○○因為排定火葬時間問題，打電話給他
    ，在電話中，他向被告乙○○解釋，無法將火葬時間，排在星期六原因，被告乙○○無法接受，就叫我他等，且恐嚇說要讓他好看，他當時在上班，因害怕才打
    電話報警，大約在當日，即九十二年三月四日下午四時許，被告乙○○與戊○○
    ，來到惠來公墓，被告乙○○先進去辦公室，與他談事情，後來又叫他，從辦公
    室出來，他們二人在講話時，被告戊○○，原本距他們三、四步，後來他聽到，
    被告乙○○說一聲拔起來，忽然被告戊○○，就拔槍衝過來，接著被告戊○○就
    與警員發生拉扯等情（詳偵卷十八至十九頁）。嗣於原審證人王來成證稱：被告
    乙○○在電話中很大聲，口氣很不好，說要來找我理論，我害怕發生事情，所以
    才找警察來等語（詳原審卷一二六至一二八頁）。
  又現場處理警員甲○○於偵查中亦證稱：王來成打電話跟我講，有人要找他輸贏
    ，我就帶著丙○○，到惠來公墓，等了很久，乙○○進來辦公室，聲調就很高，
    王來成與乙○○走出辦公室，我怕他們吵架，就與丙○○出去，乙○○與王來成
    講火化事情，口氣很不好，戊○○也走到現場，走過來走過去，後來我聽乙○○
    說把槍拔出來或拿出來，向戊○○示意槍拔出來等語（詳偵查卷廿頁）。於原審
    警員甲○○證稱：當日接到王來成報案，在電話中，王來成向他表示，等一下可
    能會發生事情，可能有人要帶東西來輸贏，要他趕快過去處理，他就帶丙○○，
    前往惠來公墓，後來約等一、二小時，乙○○、戊○○到現場，乙○○與王來成
    ，在辦公室內發生爭執，接著他們走到辦公室外，有看到戊○○拔槍，丙○○就
    去壓倒戊○○，他便對空鳴槍；至當時情形細節，有些他已記不清楚，但有記在
    筆錄，（經檢察官提示筆錄，喚醒證人記憶），在偵查中，他確實有說過，乙○○有示意，要戊○○把槍拔出來等語無誤（詳原審卷一三○至一三二頁）。嗣警
    員甲○○於本院證稱：九十二年三月四日，王來成打電話，向我表示，其向虎尾
    分局報案，其很害怕，害怕當地警察，要等很久才來，不認識當地警察，在處理
    上會有問題，經我向組長報告後，寫簽出，並帶二位斗六分局警員過去，到惠來
    公墓，約等一小時，先由乙○○進來，乙○○與王來成，好像為殯葬安排火化屍
    體事，而起爭執，王來成說我們到外面說，到外面後，戊○○就衝到乙○○那邊
    ，戊○○由腰際，拿出一把槍，我同事丙○○，就上前用手，將戊○○壓住（指
    腰部處），戊○○的槍就掉下來，我看戊○○又要持第二把槍出來，我就拉滑套
    ，對空鳴槍，並表明我是刑事組，戊○○第二把槍也掉了，戊○○並逃跑，我前
    往追捕，我再度對空鳴槍等語（詳本院卷(二)十至十一頁）。
  又現場處理警員丙○○於偵查中證稱：乙○○向戊○○說，把東西拿出來，戊○○聽到後，就衝過來，從腰際拔出槍，我看情形不對，我就衝上去，剛好那把槍
    頂住我腹部，我過去要搶槍，就與戊○○發生扭打等語（詳偵卷廿頁）。於原審
    證稱：當日戊○○穿外套，把槍藏在腰際間，因乙○○與王來成，越講越激動，
    乙○○便叫戊○○，把東西拿出，給他們看，當時他看到戊○○，掏出一把黑色
    槍，他就與戊○○發生扭打，在扭打中，掉出另把槍等語（詳原審卷一三三至一
    三四頁）。嗣於本院證稱：因被害人與處理的小隊長很熟，有打電話向小隊長報
    案，所以我才與小隊長前去處理；九十二年三月四日事發時，王來成與乙○○吵
    架後，他們都帶到外面去，後乙○○有示意戊○○，持東西出來，而戊○○有拔
    槍動作，我過去檔，乙○○就抱住我，在拉扯中，與戊○○有接觸，戊○○不是
    刻意拿槍抵住我，在我與戊○○接觸後，甲○○才開第一槍等語（詳本院卷(二)十
    七至廿一頁）。
  綜上所述，足徵被告乙○○，示意戊○○，攜帶槍械，欲威嚇被害人王來成，戊○○確實亦因此，露出腰間二把槍枝，顯見被告二人，有恐嚇王來成犯行無誤。
    縱被告乙○○在電話中，對王來成所述內容，初無恐嚇故意。然在被告乙○○，
    向被告戊○○表示，要前往惠來公墓理論，其乘坐戊○○駕駛小客車時，發現戊○○帶槍前往，即便被告二人辯稱：僅係為防身用等語為真。然被告二人此舉，
    依常理必使被害人王來成，心生畏懼。又被告乙○○明知上情，猶同意戊○○攜
    槍前往，與王來成理論，亦足證被告二人，有共同恐嚇被害人王來成犯行，殆無
    疑義。
  (2)至證人王來成於原審時，翻異前詞，改稱時間太久，他忘記在偵查中，有說「乙○○打電話給我說，叫我等他，恐嚇我要讓我好看」及當時很吵，所以他沒有聽
    見乙○○叫戊○○，把搶拔出來等語（詳原審卷一二八頁），而與其於偵查中所
    述，明顯不符。然因證人王來成於原審時，業與被告乙○○達成和解，有和解書
    在卷可憑（詳原審卷一四四頁），故證人王來成因前開因素，基於人情壓力，所
    為供述內容，顯有迴護，而與事實不符。復與警員甲○○、丙○○證述相異。故
    被害人王來成，於原審所為翻供，當不足作為被告有利之認定。
  (二)「無故持有槍械部分」
  (1)本件被告乙○○為恐嚇王來成，示意被告戊○○，攜帶槍械，於被告乙○○與王
    來成理論時，被告乙○○並示意被告戊○○出槍等情，已如前述。被告戊○○因
    而掀開上衣，露出腰際二把手槍，先拔出仿貝瑞塔廠八四型半自動手槍製造玩具
    手槍一支（槍枝管制編號0000000000號），以恫嚇王來成。警員甲○○、丙○○
    ，見狀即出手制止，警員丙○○，並向前撲倒戊○○，致戊○○身上另把仿貝瑞
    塔廠八四型半自動手槍之改造手槍（槍枝管制編號0000000000號），亦從腰際掉
    落。嗣警員甲○○、丙○○，即當場逮捕乙○○及戊○○，並扣得具殺傷力可供
    發射子彈之仿貝瑞塔廠八四型半自動手槍之改造手槍一支、未具殺傷力仿貝瑞塔
    廠八四型半自動手槍製造之玩具手槍一支及改造子彈一顆。
  (2)扣案手槍及子彈，經送刑事警察局鑑驗，以性能檢驗法鑑定結果，認為：槍枝
    管制編號0000000000號手槍，係由仿貝瑞塔廠八四型半自動手槍製造之玩具手槍
    換裝土造金屬槍管而成改造手槍，機械性能良好，可擊發適用子彈，認具殺傷力
    。槍枝管制編號0000000000號手槍，係仿貝瑞塔八四型半自動手槍製造之玩具
    手槍，槍管內具阻鐵，無法供發射彈丸使用，認不具殺傷力。送鑑改造子彈一
    顆，認係玩具槍用金屬彈殼，有刑事警察局刑鑑字第○九二○○五六九五四號槍
    彈鑑定書在卷可憑。復經鑑定人陳顯明於原審到庭證稱：鑑驗方法，有性能檢驗
    法、子彈試射法、動能測試法，依一定檢驗程序，性能檢驗法，是用在改造手槍
    部分；動能測試法，需自己做子彈，較具危險性，故視法院需求而定；至子彈試
    射法，則用在制式槍枝部分，故本件採用性能檢驗法；而所謂性能檢驗法，係指
    以實際操作，檢視槍枝性能及結構，例如槍管是否暢通，滑套是否固定在槍枝上
    ，板機跟擊槌是否有連動，是否有撞針存在等條件，來判斷槍枝性能，是否良好
    ，倘性能良好，就認定有殺傷力。另扣案二把槍枝，差異在於一把是玩具槍管，
    一把是土造槍管；而玩具槍管部分內具阻鐵，所以槍管沒有暢通，不具殺傷力；
    又上開改造槍管槍枝，可不使用彈匣，用裝填方式直接上膛，且有承受爆炸力量
    性能，經他們試射過同類型槍枝，到目前為止，均沒發生膛炸情形，故鑑定結果
    ，認該把槍枝具有殺傷力等語明確（詳原審卷一三五至一三七頁）。再經本院函
    請內政部刑事警察局，以動能測試法鑑定結果，送鑑定槍枝管制編號0000000000
    號槍枝，經裝填適用子彈（玩具槍金屬彈殼加裝底火片二片及直徑５MM鋼珠，鋼
    珠重量0.5G）實際試射，其鋼珠發射速度為每秒三八四公尺，動能為0.28焦耳，
    單位面積動能每平方公分為154.19焦耳，該槍發射鋼珠動能，已遠超過足以穿入
    人體肉層之殺傷力標準（單位面積動能每平方公分二十焦耳），認具殺傷力等情
    ，有刑事警察局九十三年四月十五日刑鑑字○九三○○七四六九四號函在卷可稽
    （詳本院卷(一)一三六頁）。是扣案槍枝管制編號0000000000號手槍（白色槍枝，
    詳偵卷三四頁所附照片），具有殺傷力，亦可認定。
  (3)本案扣案槍械，雖非被告乙○○持有，然係因被告乙○○，不滿王來成，排定火
    葬時間，才授意戊○○持槍，與乙○○同到惠來公墓，恐嚇王來成，乙○○就戊○○無故持有槍械犯行，自有犯意聯絡及行為分擔。被告戊○○辯稱：乙○○並
    未示意其持槍云云。然被告乙○○於警偵訊均供承，知道戊○○持槍，陪同其前
    往恐嚇王來成等語（詳警卷二頁，偵查卷十四頁）。則被告戊○○在明知戊○○
    有持槍情形下，竟仍夥同戊○○前往，即便戊○○非在乙○○授意下，始帶槍同
    去，則乙○○上開行為，無異是視戊○○行為，為其自己行為，而與戊○○有犯
    意聯絡及行為分擔。此觀諸被告乙○○於偵審時均供承：我知道戊○○有待手槍
    去，因惠來公墓那邊，有可能圍事，所以我們帶槍去等語（詳偵查卷十四頁，原
    審卷四七頁背面）。則被告乙○○，自應該當無故持有槍械罪行，殆無疑義。是
    被告戊○○上開所辯，不足為有利被告乙○○認定。
  (三)綜上各情，被告吳家上開持有槍砲犯行，事證明確，堪以認定。
三、【被告戊○○部分】
  (一)「改造槍械部分」
  (1)查扣案仿貝瑞塔廠八四型半自動手槍製造玩具手槍（槍枝管制編號0000000000號
    ，黑色）、仿貝瑞塔廠八四型半自動手槍改造手槍（槍枝管制編號0000000000號
    ，白色）及改造子彈一顆，為被告戊○○所有，業據被告戊○○於警偵訊供承：
    扣案二把手槍，係在雲林縣虎尾鎮道具行購得，每把新台幣六千五百元，其中一
    把，在二、三年前購買，另把則最近二、三個月所買等語（詳警卷五頁背面、偵
    查卷十五至十六頁），核與卷附華商玩具行玩具槍型錄所示仿貝瑞塔Ｍ８４型玩
    具手槍，單價為六千五百元相符。是被告自白，核與真實相符，自堪採信。
  (2)次查，扣案手槍二把，原為玩具手槍，其中，白色仿貝瑞塔廠八四型半自動手槍
    （槍枝管制編號0000000000號），經改造後，具有殺傷力，有刑事警察局刑鑑字
    第○九二○○五六九五四號槍彈鑑定書暨第○九三○○七四六九四號函在卷可按
    ，已如前述。故該槍為槍砲彈藥刀械管制條例所稱管制槍械（槍砲彈藥刀械管制
    條例第四條參照）。又前開改造槍械，並據被告戊○○於原審供承：該槍是他在
    八十九年、九十年間買回後，予以改造等語（詳原審卷一三九頁背面）。是被告
    戊○○，有改造前開玩具手槍，成具有殺傷力管制槍械犯行，堪可確認。
  (3)至被告戊○○於本院雖辯稱，其無改造槍枝，而係借予他人時，始遭改造云云。
    惟查：被告戊○○所以自白犯罪，係因聽從其原審辯護律師建議，然因戊○○
    原審辯護律師，並不知悉，系爭改造槍枝，為戊○○改造，而戊○○持有槍枝，
    事證明確，故建議戊○○坦承犯罪等情，為被告戊○○自承（詳本院卷六二頁）
    。由於被告戊○○並不瞭解，其坦承內容，所引起法律效果為何！故被告戊○○
    乃如實坦承，不僅坦承持有槍枝，且坦承槍枝為其改造。其原審辯護律師乃立即
    稱：戊○○向其表明，買槍時，槍管已經打通等語（詳原審卷一三九頁背面）。
    意欲為戊○○辯護，戊○○因不瞭解辯護律師意圖，始向法院供稱：沒換槍管，
    只有把裡面（應指槍管內）的鐵弄掉等語（詳原審卷一四○頁），益徵被告戊○○自白改造槍枝屬實。被告戊○○雖於本院表示，曾將系爭改造槍借他人云云
    。惟關於戊○○出借槍枝情形，供述先後如下：第一次以書狀供稱：系爭改造槍
    枝，於八十九年間購買後，即出借雲林縣東勢鄉同安村男子黃奇宏等語（詳本院
    卷七二頁）。第二次調查時供稱：九十二年間，借給黃奇宏，該人約廿八歲，從
    小即認識，已認識廿年，黃奇宏還住同安村同安路一五四號等語（詳本院卷一○
    三至一○四頁）。嗣經本院當庭命書寫「黃奇宏」，戊○○則係書寫「黃吉弘」
    （詳本院卷一○五頁）。但經本院調查住雲林縣東勢鄉○○村○○路一五四號「
    黃吉弘」結果，該人係七十三年三月十九日出生，已於九十一年七月廿七日死亡
    ，有個人基本資料查詢表結果在卷可查（詳本院卷一一八頁）。再經本院將上情
    ，告知被告戊○○，其竟表示沒意見，並對黃吉弘，將槍枝交還伊時，謂其年齡
    ，僅有十六、七歲，表示確實無誤（詳本院卷一六二至一六三頁）。被告對黃吉
    弘年歲，先稱廿八歲，後又稱十六、七歲。依前所述，被告戊○○，對借槍者，
    其姓名年齡及時間，顯均有嚴重差異，已難採信為真。對於本院告知「黃吉弘」
    死亡，且交還槍枝時，年僅十六、七歲，竟表示沒有意見等語。顯見被告戊○○
    ，已不記得，先前係如何供述黃吉弘「年齡」。故對黃吉弘年齡部分，無法提出
    任何辯解，足證被告戊○○辯稱，系爭改造槍械曾出借他人云云。乃其臨訟杜撰
    之詞，委無足採。
  (二)「恐嚇部分」
  (1)查被告戊○○，為被告乙○○所營葬儀社員工，而被告乙○○，因火葬時間排定
    問題，而與任職雲林縣虎尾鎮惠來公墓管理員王來成，發生爭執，因被告乙○○
    撥打惠來公墓辦公室電話，與王來成理論時，在電話中表示：要王來成等我，及
    要讓他好看等語，為被告乙○○於偵查中供明（詳偵查卷十九頁），致使王來成
    心生畏懼，即以電話報警，經雲林縣警察局斗六分局，指派小隊長甲○○及偵查
    員丙○○，前往搜證，並維護王來成安全。果於九十二年三月四日下午四時卅五
    分許，被告乙○○因恐前往惠來公墓理論時，被人修理，就示意戊○○，攜手槍
二把（槍械部分，詳後說明），而夥同戊○○，前往惠來公墓辦公室，乙○○、
    戊○○到達後，被告乙○○即怒責王來成，並示意在場戊○○，亮槍警告，戊○○因而掀開上衣，露出預藏腰際二把手槍，以恫嚇王來成等情，業據被告乙○○
    、戊○○於偵查中供明（詳偵查卷三至四頁，五頁背面），並分據被害人王來成
    及警員甲○○、丙○○於偵審中供明（詳前二、(一)說明）。是被告戊○○，有恐
    嚇王來成犯行，應屬無誤。
  (2)至被告戊○○辯稱：其未拔槍云云。經查，被告戊○○，陪同乙○○前往，惠來
    公墓理論時，二人主觀上認定王來成背後，可能有黑道撐腰，故由戊○○攜槍械
    ，一來恐嚇王來成用，二來防身用，為被告戊○○所坦承（詳警卷五頁背面）。
    在被告乙○○與王來成，發生爭執時，戊○○見乙○○身旁，圍有甲○○、丙○○等人，因甲○○、丙○○，未表明二人係警察，為警員甲○○、丙○○於偵查
    中供明（詳偵查卷廿頁）。被告乙○○因不知甲○○、丙○○警員身分，故誤以
    為甲○○、丙○○，係王來成找來「黑道人士」，乃示意戊○○「露出」槍械，
    以恫嚇王來成，警員丙○○，見情況不對，立即衝上，並與戊○○扭打一起，導
    致戊○○身上，二把手槍掉出來為是。故警員甲○○、丙○○證稱：戊○○有拔
    槍等語，應係現場情況緊張，渠等聽到被告乙○○聲稱，把東西拿出來，乃直覺
    認定應是槍枝，而立即衝上。此觀諸警員丙○○於原審供稱：乙○○與王來成講
    話，越講越激動，乙○○便叫戊○○，把東西拿出來給他們看，我第一個反應就
    是槍等語即明（詳原審卷一三三頁背面）。至警員甲○○、丙○○證述，被告戊○○有拔槍，應是當時情況混亂，直覺判斷戊○○拔槍。是被告戊○○辯稱：其
    未拔槍，可信為真，但仍無解於被告戊○○所為，係恐嚇行為。
  (三)綜上論述，被告戊○○上開犯行，事證明確，均堪認定。
四、論罪部分：
  (一)乙○○部分：
    核被告乙○○所為，係犯刑法第三百零五條恐嚇危害安全罪及槍砲彈藥刀械管制
    條例第十一條第四項未經許可持有可發射子彈具有殺傷力改造手槍罪。又被告乙○○於案發當日，雖先後在電話中及惠來公墓，均有恐嚇被害人王來成行為。然
    被告乙○○，應係基於單一犯意接續為之，侵害一個法益，為接續犯，為單純一
    罪。且被告乙○○所犯未經許可持有可發射子彈具有殺傷力改造手槍罪及恐嚇危
    害安全罪間，有方法結果牽連關係，應依刑法第五十五條規定，應從較重未經許
    可持有可發射子彈具有殺傷力改造手槍罪處斷。
  (二)戊○○部分
    核被告戊○○所為，犯係槍砲彈藥刀械管制條例第十一第一項未經許可製造可發
    射子彈具有殺傷力槍枝罪及刑法第三百零五條恐嚇危害安全罪。至被告戊○○所
    犯未經許可「持有」可發射子彈具有殺傷力改造手槍部分，為製造槍枝行為吸收
    ，不另論罪（詳如後述）。另被告戊○○，於八十九年、九十年間，即開始持有
    槍枝管制編號0000000000號手槍，並於上開時間，即從事改造槍枝行為，故被告
    戊○○，未經許可「持有」上開具殺傷力槍枝行為，係製造槍枝部分行為，應為
    製造行為所吸收，不另論罪。嗣於九十二年三月四日，被告戊○○，始因被告乙○○不滿王來成，排定火葬時間，而與被告乙○○持槍，到惠來公墓恐嚇王來成
    。顯見被告戊○○，是在所犯槍砲彈藥刀械管制條例第十一第一項未經許可製造
    可發射子彈具有殺傷力槍枝罪行為完成後，始另行起意犯恐嚇罪行。旦被告戊○○所犯槍砲彈藥刀械管制條例第十一第一項未經許可製造可發射子彈具有殺傷力
    槍枝罪與恐嚇危害安全罪間，應係犯意各別，行為互殊，自應分論併罰。
  (三)又被告乙○○與戊○○，就未經許可持有可發射子彈具有殺傷力改造手槍罪及持
    槍恐嚇犯行，有犯意聯絡及行為分擔，均應論以共同正犯。公訴事實，雖未論及
    被告戊○○未經許可製造可發射子彈具有殺傷力槍枝罪，然該部分與起訴事實，
    有實質上一罪關係，為起訴效力所及，本院自得審酌，並變更檢察官起訴法條。
    另公訴人認被告戊○○，係犯未經許可持有可發射子彈具有殺傷力改造手槍罪及
    恐嚇危害安全罪，且認二罪間，有方法結果牽連關係云云，依前說明，尚有未當
    ，併此敘明。再者，被告戊○○，有事實欄所載犯罪科刑及執行紀錄，有臺灣高
    等法院被告全國前案紀錄表可參。被告戊○○於受有期徒刑執行完畢後，五年內
    ，再犯本件有期徒刑以上之罪，為累犯，應依刑法第四十七條規定，加重其刑。
五、原判決以被告乙○○、戊○○，均罪證明確，因予適用槍砲彈藥刀械管制條例第
    十一條第一項、第四項，刑法第十一條前段、第廿八條、第三百零五條、第五十
    五條、第四十二條第二項、第四十七條、第五十一條第五款、第卅八條第一項第
    一款、第二款，罰金罰鍰提高標準條例第二條規定，並審酌被告二人，素行不佳
    ，被告乙○○因不滿惠來公墓人員，關於火葬時間安排，即帶領被告戊○○攜槍
    ，至惠來公墓尋釁。且二人明知槍枝對社會危害重大，為法律所嚴加取締，竟仍
    持槍恐嚇，其行為威脅社會安全、破壞社會秩序、惡性非輕。又當日被告戊○○
    所掏出者，係不具殺傷力手槍，顯見其警告意味較濃，及被告二人犯後態度不佳
    等一切情狀，就被告乙○○部分，量處有期徒刑二年，併科罰金新台幣十萬元，
    併就罰金，諭知如易服勞役，以新台幣九百元，即銀元三百元折算一日，以資懲
    儆。另就被告戊○○部分，其中製造具有殺傷力可發射子彈玩具手槍部分，量處
    有期徒刑五年六月，併科罰金新台幣十萬元，罰金如易服勞役，以新台幣九百元
    ，即銀元三百元折算一日。另就其恐嚇罪部分，量處有期徒刑一年。併定其應執
    行刑，為有期徒刑六年四月，以資懲儆。
六、原判決併敘明，扣案具有殺傷力仿貝瑞塔廠八四型半自動手槍一支（槍枝管制編
    號0000000000號），係屬違禁物，應依刑法第三十八條第一項第一款規定，宣告
    沒收之。至扣案不具有殺傷力仿貝瑞塔廠八四型半自動手槍一支（槍枝管制編號
    0000000000號），係被告戊○○所有，且供犯罪所用，併依刑法第卅八條第一項
    第二款規定，宣告沒收之。另扣案改造子彈一顆，經鑑定結果，認屬玩具槍用金
    屬彈殼，非屬違禁物，被告二人又未持以犯本件之罪，爰不予宣告沒收。本院經
    核，原判決認事用法，均無違誤，量刑亦稱妥適。被告二人上訴意旨，仍執陳詞
    否認犯罪，並指摘原判決量刑過重不當。依上所述，為無理由，應俱予駁回。
據上論斷，應依刑事訴訟法第三百六十八條，判決如主文。
本案經檢察官楊治宇到庭執行職務。
中    華    民    國      九十三      年      九      月      二        日
                                  臺灣高等法院臺南分院刑事第六庭
                                      審判長法官  蔡    崇    義
                                            法官  許    進    國
                                            法官  董    武    全
右正本證明與原本無異。
如不服本判決，應於判決送達後十日內向本院提出上訴狀，其未敘述理由者並應於提
出上訴狀後十日內向本院補提理由書（應附繕本)。
                                      法院書記官  黃    全    忠
中    華    民    國      九十三      年      九      月      七        日
附錄法條：
槍砲彈藥刀械管制條例第十一條第一項、第四項：
未經許可，製造、販賣或運輸第四條第一項第一款所稱其他可發射金屬或子彈具有殺
傷力之各式槍砲者，處五年以上有期徒刑，併科新臺幣一千萬元以下罰金。
未經許可，持有、寄藏或意圖販賣而陳列第一項所列槍砲者，處一年以上七年以下有
期徒刑，併科新臺幣七百萬元以下罰金。
刑法第三百零五條：
以加害生命、身體、自由、名譽、財產之事，恐嚇他人致生危害於安全者，處二年以
下有期徒刑、拘役或三百元以下罰金。
